# 同一控制下实物资产增资的会计处理

提问人：我爱蜂蜜加糖 时间：2019-07-01 14:07:23
求助陈老师，基本情况是 A公司是集团公司，B 和 C 公司同属于A 公司的子公司，同时 B 公司持有 C 公司 10% 的股权。目前的情况是 A 和 B同时对 C 固定资产增资，最终实现 B 合并 C（B 增资的实物资产相对多，最终实现控制）
按照权益交易原则 B公司增资至C 公司的固定资产应该是按照合并日的账面价值终止，那么 C 公司接受增资资产是按照什么原则入账呢？评估基准日的公允价值？合并日的公允价值？还是合并日的账面价值呢？是不是按照合并日的账面会合理一些，也保持了与 B 公司的处理原则一致。

回答人：chenyiwei
需要区分 B 投入到 C 的固定资产是否构成 “业务”。如果构成业务，则对C 而言是对 B 的该项业务的同一控制下合并，此时取得该业务相关固定资产的入账价值应为该等资产在 A 公司合并报表层面的账面价值；如果不构成业务，则 C按公允价值（评估值）入账。